【裁判字號】    98,審易,1266
【裁判日期】    980710
【裁判案由】    傷害
【裁判全文】
臺灣士林地方法院刑事判決            98年度審易字第1266號
公  訴  人  臺灣士林地方法院檢察署檢察官
被      告  乙○○
上列被告因傷害案件，經檢察官聲請簡易判決處刑（98年度偵字
第7102號），本院內湖簡易庭認為不得以簡易判決處刑（98年度
湖簡字第422 號），簽移本院刑事庭改依通常程序審理，並判決
如下：
    主  文
本件公訴不受理。
    理  由
一、公訴意旨略以：被告乙○○於民國98年4 月18日晚間6 時30
    分許，於飲酒後（未達精神障礙或心智缺陷之程度）前往臺
    北市士林區○○○路○ 段1 巷21弄1 號其丈人即告訴人甲○
    ○住所鬧事，遂與告訴人發生爭執、拉扯，詎被告竟基於傷
    害之故意，撿拾地上磚塊敲打告訴人頭部，造成告訴人受有
    頭部外傷、頭皮撕裂傷之傷害。因認被告係犯刑法第277 條
    第1 項之傷害罪嫌。
二、按告訴乃論之罪，告訴人於偵查中撤回告訴者，檢察官應為
    不起訴處分；如應不起訴而起訴者，其起訴之程序即屬違背
    規定，應諭知不受理之判決，並得不經言詞辯論為之，此觀
    諸刑事訴訟法第252 條第5 款、第303 條第1 款、第307 條
    規定自明。由是以觀，檢察官偵查時，告訴人已經撤回告訴
    ，而檢察官疏未查明，未依上述規定為不起訴處分，仍向該
    管法院起訴者，因檢察官提出起訴書於管轄法院產生訴訟繫
    屬時，該訴追條件已經欠缺，其起訴程序違背規定，法院自
    應為不受理判決。
三、經查，本件告訴人告訴被告傷害案件，公訴意旨認被告係觸
    犯刑法第277 條第1 項之傷害罪嫌，故依同法第287 條前段
    之規定，須告訴乃論。而臺灣士林地方法院檢察署檢察官以
    98年度偵字第7102號向本院提起公訴，於98年6 月10日繫屬
    於本院，此有本院刑事案件收文章戳記在卷足憑，惟告訴人
    已於98年6 月3 日具狀撤回對被告之告訴，有刑事撤回告訴
    狀1 份（見本院98年度湖簡字第422 號卷第8 頁）附卷可稽
    ，依照首開說明，本件訴追條件欠缺，爰不經言詞辯論，逕
    為不受理之諭知。另按刑事訴訟法第451 條1 項、第3 項規
    定，聲請簡易判決處刑者，與起訴有同一之效力，本件既應
    諭知不受理判決，依刑事訴訟法第452 條之規定，即不能逕
    依簡易判決處刑而應改依通常程序審判，併予敘明。
四、據上論斷，應依刑事訴訟法第452 條、第303 條第1 款、第
    307 條判決如主文。
中    華    民    國    98    年    7     月    10    日
                  刑事第一庭法  官   王沛雷
以上正本證明與原本無異。
如不服本判決，應於收受送達後10日內向本院提出上訴書狀，其
未敘述上訴理由者，應於上訴期間屆滿後20日內向本院補提理由
書狀（均須按他造當事人之人數附繕本）。
                            書記官   吳尚文
中    華    民    國    98    年    7     月    10    日


司法院資訊處製作；財團法人民間司法改革基金會備份。
